臺灣臺南地方法院刑事判決
109年度交易字第1033號
公  訴  人  臺灣臺南地方檢察署檢察官
被      告  邱明昇


上列被告因過失傷害案件，經檢察官提起公訴（109年度偵字第1
7819號），本院判決如下：
    主  文
本件公訴不受理。
    理  由
一、公訴意旨如起訴書所載（如附件）。
二、按告訴乃論之罪，告訴人於第一審辯論終結前，得撤回其告
    訴；又告訴經撤回者，應諭知不受理之判決，並得不經言詞
    辯論為之，刑事訴訟法第238條第1項、第303條第3款、第30
    7條分別定有明文。
三、查本件告訴人告訴被告邱明昇過失傷害案件，公訴人認係觸
    犯刑法第284條前段之過失傷害罪，依同法第287條前段規定
    ，係告訴乃論之罪。茲因告訴人辛武岡、王淑玲與被告邱明
    昇已成立調解，並經告訴人辛武岡、王淑玲於109年12月7日
    具狀撤回對被告之告訴，有卷附刑事撤回告訴狀2紙在卷可
    稽，依照前揭說明，爰不經言詞辯論，逕為諭知不受理之判
    決。
據上論斷，應依刑事訴訟法第452條、第303條第3款、第307條判
決如主文。
中　　華　　民　　國　　109 　年　　12　　月　　17　　日
                  刑事第七庭  法　官  高如宜
以上正本證明與原本無異。
如不服本判決應於收受本判決後20日內向本院提出上訴書狀，並
應敘述具體理由。其未敘述上訴理由者，應於上訴期間屆滿後20
日內向本院補提理由書狀（均須按他造當事人之人數附繕本）「
切勿逕送上級法院」。 
　　　　　　　　　　　　　　　書記官　黃郁淇　　　　　　
中　　華　　民　　國　　109 　年　　12　　月　　17　　日

附件：
臺灣臺南地方檢察署檢察官起訴書
                                    109年度偵字第17819號
　　被　　　告　邱明昇　男　32歲（民國00年00月00日生）
　　　　　　　　　　　　住○○市○○區○○里00鄰○○路00
　　　　　　　　　　　　　0號
　　　　　　　　　　　　國民身分證統一編號：Z000000000號
上列被告因過失傷害案件，已經偵查終結，認應提起公訴，茲將
犯罪事實及證據並所犯法條分敘如下：
　　　　犯罪事實
一、邱明昇於民國109年7月12日9時5分許，駕駛車牌號碼000-00
    00號自用曳引車，沿臺南市新化區臺20線公路由西往東方向
    行駛，迨駛至臺南市新化區臺20線公路與八德安路口時，本
    應注意車前狀況，保持安全距離，以避免發生危險，而依當
    時天候晴，日間自然光線、柏油路面乾燥無缺陷、道路無障
    礙物、視距良好等情，並無任何不能注意之情形，竟疏未注
    意於此，適有楊得駕駛車牌號碼000-0000號自用小客車、辛
    武岡駕駛車牌號碼000-0000號自用小客車搭載王淑玲、陳誌
    成駕駛車牌號碼000-0000號自用小客車，均沿臺南市新化區
    臺20線公路同向在前行駛至上址路口停等紅燈，楊得駕駛之
    自用小客車遂遭邱明昇駕駛之自用曳引車從後撞擊，再往前
    撞擊辛武岡駕駛之自用小客車，辛武岡駕駛之自用小客車再
    往前撞擊陳誌成駕駛之自用小客車，辛武岡因而受有前胸鈍
    挫傷之傷害；王淑玲因而受有前胸及左肩鈍挫傷等傷害。嗣
    經警據報到場後，邱明昇向前來處理之警員自承肇事，始知
    悉上情。
二、案經辛武岡、王淑玲訴由臺南市政府警察局新化分局報告偵
    辦。
　　　　證據並所犯法條
一、證據清單及待證事實
編號 證據方法 待證事實   一 被告邱明昇於警詢及偵查中之供述 證明被告邱明昇於前揭時、地，駕駛自用曳引車從後撞擊證人楊得駕駛之自用小客車，證人楊得駕駛之自用小客車再往前撞擊告訴人辛武岡駕駛之自用小客車，告訴人辛武岡駕駛之自用小客車再往前撞擊證人陳誌成駕駛之自用小客車等事實。   二 證人即告訴人辛武岡於警詢及偵查中之證述 證明被告邱明昇於前揭時、地，駕駛自用曳引車從後撞擊證人楊得駕駛之自用小客車，證人楊得駕駛之自用小客車再往前撞擊告訴人辛武岡駕駛之自用小客車，告訴人辛武岡駕駛之自用小客車再往前撞擊證人陳誌成駕駛之自用小客車之經過情形。  三 證人即告訴人王淑玲於警詢及偵查中之證述 證明被告邱明昇於前揭時、地，駕駛自用曳引車從後撞擊證人楊得駕駛之自用小客車，證人楊得駕駛之自用小客車再往前撞擊告訴人辛武岡駕駛之自用小客車，告訴人辛武岡駕駛之自用小客車再往前撞擊證人陳誌成駕駛之自用小客車之經過情形。  四 證人楊得於警詢之證述 證明被告邱明昇於前揭時、地，駕駛自用曳引車從後撞擊證人楊得駕駛之自用小客車，證人楊得駕駛之自用小客車再往前撞擊告訴人辛武岡駕駛之自用小客車之經過情形。  五 證人陳誌成於警詢之證述 證明於前揭時、地，證人陳誌成駕駛之自用小客車遭告訴人辛武岡駕駛之自用小客車從後撞擊之經過情形。  六 臺南市政府警察局新化分局道路交通事故現場圖暨道路交通事故調查報告表㈠㈡、照片黏貼紀錄表所附現場及車損照片17張、行車紀錄器錄影檔案光碟1片 證明於上揭時、地，被告邱明昇駕駛自用曳引車與證人楊得、陳誌成及告訴人辛武岡等人駕駛之自用小客車發生碰撞前之行向、碰撞時之角度，及碰撞發生後當事人車輛相對位置等事實。  七 衛福部臺南新化分院診斷證明書2紙 證明告訴人辛武岡、王淑玲受有前揭傷勢之事實。 
二、核被告所為，係犯刑法第284條前段過失傷害罪嫌。又被告
    肇事後，於警方尚未知悉犯罪嫌疑人前，在現場向據報前來
    處理之警員自承肇事，並接受裁判，有臺南市政府警察局新
    化分局交通分隊道路交通事故肇事人自首情形紀錄表1份可
    憑，請依刑法第62條前段規定減輕其刑。
四、依刑事訴訟法第251條第1項提起公訴。
　　此　致
臺灣臺南地方法院
中　　華　　民　　國　  109 　年　  11 　 月　   1　　日
                              檢察官   高 振 瑋         
本件證明與原本無異　　　　　　　　　　　　　　　　　　　
中　　華　　民　　國　  109 　年　  11 　 月　 　5　　日
                              書記官   丁 銘 宇 
附錄本案所犯法條全文：
中華民國刑法第284條
因過失傷害人者，處 1 年以下有期徒刑、拘役或 10 萬元以下
罰金；致重傷者，處 3 年以下有期徒刑、拘役或 30 萬元以下
罰金。